臺灣臺中地方法院刑事判決　　　　　 94年度豐簡上字第404號
公　訴　人　臺灣臺中地方法院檢察署檢察官
上　訴　人
即　被　告　丙○○
上列上訴人因傷害案件，不服臺灣臺中地方法院豐原簡易庭九十
四年度豐簡字第三九六號中華民國九十四年六月一日第一審簡易
判決（聲請簡易判決處刑案號：臺灣臺中地方法院檢察署九十四
年度偵字第七九三三號），提起上訴，本院管轄第二審之合議庭
判決如下：
    主    文
上訴駁回。
丙○○緩刑年。
    犯罪事實
一、丙○○前未曾受有期徒刑以上刑之宣告，素行尚佳，其於民
    國九十四年四月十二日凌晨零時十五分許（聲請簡易判決處
    刑書誤為十二時十五分許），在臺中縣豐原市○○街四一七
    巷三一號三樓住處內，因感情問題而與乙○○○發生口角爭
    執致心生不滿，竟基於普通傷害之犯意，以雙手掐住乙○○
    ○頸部，欲命乙○○○退出其家中，致乙○○○受有右臉部
    及前頸多處抓傷等傷害。
二、案經被害人乙○○○訴由臺中縣警察局豐原分局報請臺灣臺
    中地方法院檢察署檢察官偵查後，聲請簡易判決處刑。
    理    由
一、上開犯罪事實，業據上訴人即被告（下稱被告）丙○○於本
    院審理時供承不諱，核與告訴人乙○○○於警詢及偵查中指
    述之情節大致相符，並有行政院衛生署豐原醫院出具之診斷
    證明書在卷可資憑佐，是被告前開自白，核與事實相符，堪
    信屬實。準此，本件事證已臻明確，被告犯行洵堪認定。
二、核被告丙○○所為，係犯刑法第二百七十七條第一項之傷害
    罪。原判決因認被告罪行事證明確，適用刑法第二百七十七
    條第一項、第四十一條第一項前段、罰金罰鍰提高標準條例
    第一條前段、第二條，判處被告拘役五十日，並諭知易科罰
    金之折算標準，其認事用法並無違誤，量刑亦稱妥適，被告
    上訴意旨未能具體指摘原判決認事用法有何疏漏或違誤之處
    ，空言原審量刑過重，即對原判決提起上訴，其上訴為無理
    由，應予駁回。
三、末查，被告丙○○前未曾受有期徒刑以上刑之宣告，此有臺
    灣高等法院被告全國前案紀錄表可查，其雖未以金錢稍事彌
    補告訴人乙○○○所受之損害，然告訴人已於本院訊問時表
    示願意原諒被告，且不欲再行追究之意，是被告經此偵審程
    序，當能知所警惕，信無再犯之虞，本院因認對其所宣告之
    刑以暫不執行為適當，爰併諭知緩刑三年，以啟自新。
據上論斷，應依刑事訴訟法第四百五十五條之一第一項、第三項
、第三百六十八條，刑法第七十四條第一款，判決如主文。
本案經檢察官甲○○到庭執行職務。
中　　華　　民　　國　　94　　年　　7　　 月　　29　　日
                  刑事第九庭  審判長法  官  黃文進
                                    法  官  曾佩琦
                                    法  官  陳思成
上正本證明與原本無異。
不得上訴。
中　　華　　民　　國　　94　　年　　7　　 月　　29　　日
                                    書記官  王嘉麒
